
---
title: "Facebook ads analysis"
output:
  pdf_document: default
  html_document:
    df_print: paged
---

## Uitleg
In dit notebook gaan we stap voor stap aan de slag met het analyseren van de gegevens van een aantal facebook ads campagnes. inspiratie en dataset via  kaggle - https://www.kaggle.com/chrisbow/an-introduction-to-facebook-ad-analysis-using-r -

## Setup
Voordat we aan de slag kunnen, moeten er altijd 2 zaken geregeld worden:

- De juiste libraries (voorgedefinieerde functies) inladen. als die er niet zijn, moeten we ze installeren mbv het `install.packages('naam library')` commando in de console
- De benodigde data inladen.
### Stap 1
```{r message=FALSE}
library("tidyverse")
library("readxl") #voor Excel bestanden
library("dplyr")
library("ggplot2")
```
### Stap 2
bij het inladen van data uit een bestand, meoten we het relatieve pad tov dit notebook opgeven. als je dus gebruik maakt van submappen, dan moet je dat ook aangeven.
```{r message=FALSE, warning=TRUE}
FBData <- read_csv("KAG_conversion_data.csv")
```

De beschrijving van de data is als volgt:

1. ad_id: unique ID for each ad.
2. xyz_campaign_id: an ID associated with each ad campaign of XYZ company.
3. fb_campaign_id: an ID associated with how Facebook tracks each campaign.
4. age: age of the person to whom the ad is shown.
5. gender: gender of the person to whom the add is shown
6. interest: a code specifying the category to which the person’s interest belongs (interests are as mentioned in the person’s Facebook public profile).
7. Impressions: the number of times the ad was shown.
8. Clicks: number of clicks on for that ad.
9. Spent: Amount paid by company xyz to Facebook, to show that ad.
10. Total conversion: Total number of people who enquired about the product after seeing the ad.
11. Approved conversion: Total number of people who bought the product after seeing the ad.

## Eerste stappen: verkennen
Het is nu nog best lastig om een idee te vormen van deze dataset. We weten dat een regel in deze dataset iets zegt over 1 advertentie binnen een campagne. We beginnen daarom met wat verkenndende vragen.

Later kunnen we iets dieper  gaan door wat zaken te berekenen
- Wat is de Click Through Ratio van een advertentie geweest?
- Wat is de Cost Per Click van een advertentie

### Vraag 1 : Verken een verband tussen Spent & Total conversion
- selecteer de juiste kolommen
- bereken kosten per conversie
- filter onbruikbare rijen eruit.
- visualiseer het verband

```{r echo=FALSE}
Vraag1 <- FBData %>%
  select(ad_id,Spent, Total_Conversion) %>%
  mutate(CPC = Total_Conversion/Spent)
Vraag1
```
Wat valt op als je de data bekijkt? We moeten dus nog iets filteren of muteren.. en vervolgens sorteren. Welk ad_id had de minst gunstige Cost per Transactie?
```{r echo=FALSE}
Vraag1 <- Vraag1 %>%
  filter(Spent != 0.00) %>%
  arrange(desc(CPC))
Vraag1
```

 
Visualisatie van het verband mbv een grafiek waarbij je de individuele data punten kan zien:
```{r echo=FALSE}
ggplot(Vraag1, aes(x=Spent, y=Total_Conversion))+
  geom_point()
```

### Vraag 2: Onderzoek of de campagnes evenredig over mannen en vrouwen worden gehouden
- selecteer de juiste gegevens
- filter op campagne 936
- aggregeer gegevens naar geslacht & interne campagne id
- visualiseer naar geslacht & leeftijd voor een campagne naar keuze

```{r echo=FALSE, message=FALSE, warning=FALSE}
Vraag2 <- FBData %>%
  select(xyz_campaign_id,gender,age,Spent) %>%
  filter(xyz_campaign_id == 1178) %>%
  group_by(gender, xyz_campaign_id, age) %>%
  summarize('total_spent' = sum(Spent))
Vraag2
```


```{r echo=FALSE}
ggplot(Vraag2, aes(x=age, y=total_spent, fill = gender))+
  geom_col(position = 'dodge')
```
Conclusie: er werd het meeste uitgegeven aan vrouwen in de categorie 45-49 jaar.

### Vraag 3 - Zijn er interesses die er qua kosten & transacties uit springen?
Tot nog toe hebben we niet gekeken naarde interesses van de geselecteerde doelgroepen. Daar gaan we nu eens induiken
- per interessegroep de kosten en transacties berekenen
- vergelijken hoe die interesses zich tot elkaar verhouden
```{r echo=FALSE}
Vraag3 <- FBData %>%
  group_by(interest) %>%
  summarize('total_spent' = sum(Spent), 'total_trans' = sum(Total_Conversion)) %>%
  mutate(cpc = total_spent/ total_trans ) %>%
  arrange (cpc)
Vraag3
```
Visualiseer waarbij je ordent op de cost per conversie, oplopend/ Laat een horzontale 'benchmark' lijn zien op 15
```{r echo=FALSE, message=FALSE, warning=FALSE}
ggplot(Vraag3, aes(x = reorder(interest , cpc), y =cpc))+
  geom_col()+
  geom_hline(yintercept = 15)
  theme(axis.text.x = element_text(angle = 290, vjust = 0.5, hjust=1))
```


### Vraag 4 : Wat waren de 5 campagnes met de beste click through rate?
CTR (Click Through Rate) = Clicks/Impressies * 100%

- CTR berekenen per  advertentie
- CTR van 0 uitfilteren
- gemiddelde CTR bepalen per facebook campagne
- sorteren

```{r echo=FALSE}
Vraag4 <- FBData %>%
  mutate(CTR = (Clicks/Impressions)*100 ) %>%
  filter (CTR > 0) %>%
  group_by(fb_campaign_id) %>%
  summarize('avg_ctr' = mean(CTR)) %>%
  arrange(desc(avg_ctr)) %>%
  slice_max(avg_ctr, n=5)
Vraag4
```

