---
title: "Strava analysis - deel 2"
output:
  pdf_document: default
  html_notebook: default
---
# Over de data
Strava is een social platform waar je ritgegevens, hardloopgegevens etc in kan bijhouden. in deze opgave maken we gebruik van een beperkte dataset uit dit platform
# Setup van document
Inlezen libraries
```{r message=FALSE, warning=FALSE, echo=FALSE}
library(tidyverse)
library(ggplot2)
library(dplyr)
library(lubridate)
```
Inlezen data

```{r message=FALSE, warning=FALSE, echo=FALSE}
act_data <- read_delim("dataset_mystravadata.csv", 
    ";", escape_double = FALSE, trim_ws = TRUE)
```

# Vragen
In dit notebook gaan we vooral met tijdgebaseerde gegevens werken. Bij het inlezen heeft R al zelf bepaald dat de kolom `start_date` het datatype POSIXct (datum/tijd)  is. we hebben echter nog een tijdsgebaseerde kolom: `moving_time`
de functie `hms::as_hms` kan van een getal een hour/minute/second maken:

## 1. Maak een nieuwe kolom aan met de tijdsduur in uren/minuten/seconden

```{r echo=FALSE}
strava_data <- act_data %>%
  # maak een nieuwe kolom 'timespan' aan met daarin de hms van moving time

```

## 2. Duur activiteiten per per kwartaal
Per activiteit will we het aantal per kwartaal weten. Daarvoor heb je de `quarter` functie nodig icm een aantal bekende functies. alleen activiteiten die meer dan 3x zijn gedaan hoeven meegenomen te worden & sorteer op type
- Bepaal per activiteit in welk kwartaal deze plaatsvond
- groepeer op 2 items
- tel iets op & formatteer weer als hms
- filter
- sorteer
Wat kun je concluderen?

```{r echo=FALSE}
#...
```
## 3. Gebruik van gear per maand in kwartaal 4
We hebben nu een functie nodig om de maand te extraheren en gaan per & per gear maand tellen
- 2 nieuwe kolommen toevoegen
- filteren & lege rijen weghalen
- groeperen
- tellen
Wat concludeer je?

```{r echo=FALSE}
#..
```
### 4. Wat zijn de 2 meest recent aangeschafte fietsen en hoe lang gaan ze mee?
- tijd tussen activiteit en **vandaag** bepalen mbv `difftime`
- minimaal verschil per gear_id

```{r echo=FALSE}
#..
```

